# 计提应收利息却未收到现金应该在现金流量表附表中如何调整？

提问人：wepry 时间：2016-03-10 11:05:21
企业借款给子公司，放在其他应收款里，计提的利息计入应收利息，影响财务费用。现金流量表主表如果把本金放在支付其他与经营相关的话，附表里实际未收到这笔利息的调整是应该放在财务费用，还是经营性应收项目？是否财务费用只调整利息支出，而不考虑利息收入的调整？

回答人：chenyiwei
实际上把借款利息收入冲减财务费用本来就是不恰当的。这种情况建议通过“经营性应收项目的减少（减增加）”项目调节。
如果把本金的发放和收回、利息收取相应的现金流均作为投资活动，则相应的其他应收款、应收利息等就都不是经营性应收项目，相应地在计算“经营性应收项目的减少（减增加）”项目金额时要予以排除。此时间接法中的调节项目可能就是“其他”之类了。